【裁判字號】    97,重訴,721
【裁判日期】    980409
【裁判案由】    拆屋還地等
【裁判全文】
臺灣臺北地方法院民事判決             97年度重訴字第721號
原      告    臺灣土地銀行股份有限公司
法定代理人    乙○○
原      告    臺北市立成功高級中學
法定代理人    甲○○
上二人共同
訴訟代理人    陳建勳律師
被      告    丁○○
訴訟代理人    葉宏基律師
兼訴訟代理人  丙○○
上列當事人間拆屋還地等事件，本院於民國98年3月19日言詞辯
論終結，判決如下：
    主  文
被告丁○○、丙○○應將坐落臺北市○○區○○段二小段四０三
、四０五地號土地上門牌號碼臺北市○○區○○路二段二之三號
，如附圖A、B、C部分（面積各為十七平方公尺、二十三平方公
尺、五平方公尺）所示合計四十五平方公尺之建物拆除，並將A
、B部分土地返還予原告臺灣土地銀行股份有限公司，將C部分土
地返還予原告臺北市立成功高級中學。
被告丁○○應給付原告臺灣土地銀行股份有限公司新臺幣壹佰柒
拾陸萬肆仟壹佰捌拾貳元，及自民國九十七年八月三十日起至返
還前項土地之日止，按月給付原告臺灣土地銀行股份有限公司新
臺幣貳萬柒仟陸佰元；被告丙○○應給付原告臺灣土地銀行股份
有限公司新臺幣柒萬伍仟捌佰壹拾捌元，及自民國九十七年八月
三十日起至返還前項土地之日止，按月給付原告臺灣土地銀行股
份有限公司新臺幣參仟零陸拾柒元；被告丁○○應給付原告臺北
市立成功高級中學新臺幣貳拾貳萬陸仟參佰捌拾壹元，及自民國
九十八年一月六日起至返還前項土地之日止，按月給付原告臺北
市立成功高級中學新臺幣參仟捌佰肆拾捌元；被告丙○○應給付
原告臺北市立成功高級中學新臺幣壹萬貳仟貳佰肆拾壹元，及自
民國九十八年一月六日起至返還前項土地之日止，按月給付原告
臺北市立成功高級中學新臺幣肆佰貳拾捌元。
原告其餘之訴駁回。
訴訟費用由被告丁○○十分之一，餘由被告丙○○負擔。
本判決第一項及第二項於原告臺灣土地銀行股份有限公司、臺北
市立成功高級中學分別以新臺幣肆佰捌拾陸萬柒仟元、伍拾肆萬
柒仟元為被告供擔保後，得假執行。但被告丁○○、丙○○各以
新臺幣壹仟肆佰柒拾參萬陸仟元、壹佰伍拾萬伍仟元為原告預供
擔保，得免為假執行。
原告其餘假執行之聲請駁回。
    事 實 及 理 由
甲、程序方面：
    按訴狀送達後，原告不得將原訴變更或追加他訴，但有下列
    各款情形之一者，不在此限：……二、請求之基礎事實同一
    者。……七、不甚礙被告之防禦及訴訟之終結者。被告於訴
    之變更或追加無異議，而為本案之言詞辯論者，視為同意變
    更或追加，民事訴訟法第255條第1項第2、7款及第2項分別
    定有明文。經查：本件原告臺灣土地銀行股份有限公司（下
    稱土地銀行）於訴狀送達後，追加丙○○為被告（本院卷第
    62頁參照），其請求之基礎事實同一，且被告丁○○、丙○
    ○均無異議而為本案之言詞辯論，核與上開規定相符，自應
    准許。又本件原告起訴時，原聲明為：(一)被告丁○○應將坐
    落臺北市○○區○○段二小段405地號土地上（下稱系爭405
    地號土地）之地上物拆除，並將土地返還予原告土地銀行；
    (二)被告丁○○應給付原告土地銀行新臺幣（下同）18 4萬0,
    020元，及自民國97年6月18日起至返還前項土地之日止，按
    月給付原告土地銀行3萬0,667元（本院卷第3頁參照）。嗣
    經本院囑託臺北市建成地政事務所測量系爭地上物實際占有
    前開土地之面積後，原告於97年10月23日將訴之聲明變更為
    ：(一)被告丁○○、丙○○應將坐落系爭405地號土地上如附
    圖所示A、B部分（面積各為17平方公尺、23平方公尺）合計
    40 平方公尺之地上物拆除，並將A、B部分土地返還予原告
    土地銀行；(二)被告丁○○應給付原告土地銀行176萬4,182元
    ，及自97年8月30日起至返還前項土地之日止，按月給付原
    告土地銀行2萬7,600元；被告丙○○應給付原告土地銀行7
    萬5,818元，及自97年8月30日起至返還前項土地之日止，按
    月給付原告土地銀行3,067元（本院卷第92、93頁參照）。
    原告復於97年12月31日具狀追加臺北市立成功高級中學（下
    稱成功高中）為原告，並變更訴之聲明為：(一)被告丁○○、
    丙○○應將坐落系爭403、405地號土地上門牌號碼臺北市○
    ○區○○路2段2之3號，如附圖所示A、B、C部分（面積各為
    17 平方公尺、23平方公尺、5平方公尺）合計45平方公尺之
    建物拆除（下稱系爭房屋），並將A、B部分土地返還予原告
    土地銀行，將C部分土地返還予原告成功高中；(二)被告丁○
    ○應給付原告土地銀行176萬4,182元，及自97年8月30日起
    至返還前項土地之日止，按月給付原告土地銀行2萬7,600元
    ；被告丙○○應給付原告土地銀行7萬5,818元，及自97年8
    月30日起至返還前項土地之日止，按月給付原告土地銀行
    3,06 7元；被告丁○○應給付原告成功高中24萬4, 160元，
    及自起訴狀繕本送達翌日（即98年1月6日）起至返還前項土
    地之日止，按月給付原告成功高中3,848元；被告丙○○應
    給付原告成功高中1萬2,370元，及自起訴狀繕本送達翌日（
    即98 年1月6日）起至返還前項土地之日止，按月給付原告
    成功高中428元（本院卷第130、131頁參照），查前開訴之
    追加及變更，顯係基於同一基礎事實而主張，該訴之主要爭
    點有其共同性，各請求利益之主張在社會生活上可認為同一
    或關聯，而就原請求之訴訟及證據資料，於審理繼續進行在
    相當程度範圍內具有同一性或一體性，得期待於在同一程序
    得加以解決，避免重複審理，且不甚礙被告之防禦及訴訟終
    結，揆諸前開規定及說明，是其追加原告及變更聲明部分應
    予准許，合先敘明。
乙、實體方面：
壹、原告起訴主張：系爭坐落臺北市○○區○○段二小段405地
    號土地原為訴外人陳秀琴、陳舒怡、陳思蒨、陳秀瑛、陳菁
    如、陳智美、陳清祥等分別共有，原告土地銀行於97年1月
    14 日受託登記為該地之所有權人；而坐落臺北市○○區○
    ○段二小段403地號土地（下稱系爭403地號土地）則為臺北
    市所有，現管理者為原告成功高中。惟被告丁○○、丙○○
    竟無權占有系爭403、405地號土地上如附圖所示A、B、C部
    分，且在其上搭建面積45平方公尺之系爭房屋，原告土地銀
    行、成功高中為維護所有權人之權益，爰依民法第767條規
    定，請求被告等拆除系爭地上物，將所占用系爭403、405地
    號土地返還原告等。又被告等無權占有系爭土地，係無法律
    上之原因而受利益，且致原告等受有相當於租金之損害，爰
    依民法第179條、第184條第1項前段，及土地法第105條準用
    同法第97條規定，請求被告丁○○賠償原告土地銀行、成功
    高中各以97年8月25日、同年12月26日為準回溯5年，按年息
    10％計算之不當得利分別為176萬4,182元【（9萬2,000元×
    40×10％×1073/365）＋（9萬2,000元×40×10％×752/36
    5×9/10）＝176萬4,182元】、24萬4,160元【（10萬2,611
    元×5×10％×945/365）＋（10萬2,611元×5×10％×880
    /365×9/10）＝24萬4,160元】，及各自97年8月30日、起訴
    狀繕本送達翌日（即98年1月6日）起至返還系爭403、405地
    號土地之日止，按月分別給付原告土地銀行、成功高中2萬
    7,600元（9萬2,000元×40×10％12×9/10＝2萬7,600元
    ）、3,848元（10萬2,611元×5×10％12×9/10＝3,848元
    ）；並請求被告丙○○賠償原告土地銀行、成功高中各自97
    年8月25日、同年12月26日回溯至95年8月3日止，按年息10
    ％計算之不當得利分別為7萬5,818元（9萬2,0 00元×40×1
    0％×752/365×1/10＝7萬5,818元）、1萬2,370元（10萬2,
    611元×5×10％×880/365×1/10＝1萬2,370元），及各自
    97年8月30日、起訴狀繕本送達翌日（即98年1月6日）起至
    返還系爭403、405地號土地之日止，按月分別給付原告土地
    銀行、成功高中3,067元（9萬2,000元×40×10％12×1/1
    0＝3,06 7元）、428元（10萬2,611元×5×10％12×1/10
    ＝428元）之不當得利等語。並聲明：(一)被告丁○○、丙○
    ○應將坐落系爭403、405地號土地上如附圖所示A、B、C部
    分（面積各為17平方公尺、23平方公尺、5平方公尺）合計4
    5平方公尺之系爭房屋拆除，並將A、B部分土地返還予原告
    土地銀行，將C部分土地返還予原告成功高中；(二)被告丁○
    ○應給付原告土地銀行176萬4,182元，及自97年8月30日起
    至返還前項土地之日止，按月給付原告土地銀行2萬7,600元
    ；被告丙○○應給付原告土地銀行7萬5,818元，及自97年8
    月30日起至返還前項土地之日止，按月給付原告土地銀行3,
    067元；被告丁○○應給付原告成功高中24萬4,160元，及自
    起訴狀繕本送達翌日（即98年1月6日）起至返還前項土地之
    日止，按月給付原告成功高中3,848元；被告丙○○應給付
    原告成功高中1萬2,370元，及自起訴狀繕本送達翌日（即98
    年1月6日）起至返還前項土地之日止，按月給付原告成功高
    中428元；(三)陳明願供擔保，請准宣告假執行。
貳、被告抗辯：系爭405地號土地係於48年11月14日，由臺北市
    ○○區○段154-9地號土地重劃而來；而臺北市○○區○段1
    54-9地號土地則係由日據時期之原幸町154番地地號重劃而
    來。上開土地於35年2月27日係登記為訴外人臺灣土地株式
    會社所有，嗣於47年9月11日移轉登記予訴外人陳文輝。臺
    灣省政府建設廳曾於40年8月15日，以核復該府所陳核發臨
    時建築執照原則及必要手續四項希遵照為事由，代電臺北市
    政府，其記載略以：「……二、該府所陳嗣後對於30平方公
    尺以下之木造臨時性建築，擬改核發特許臨時建築執照原則
    ，核尚可行。三、茲訂定核發該項執照原則及必要手續四項
    如下：『(一)該項臨時建築，以30平方公尺以下之木造臨時住
    宅及小商店等為限（工廠除外）。(二)申請人應取得土地使用
    權證明書、地圖騰本、土地臺帳及工程圖樣，填具申請書，
    向地方主管建築機關申請。(三)申請人須具結保證，於使用滿
    一年後，一經接獲地方政府通知，願意立即無條件自動拆除
    或改建，並在使用期間，不經呈准，不得轉讓。(四)地方主管
    機關，接到上項申請書及切結後，隨即派員至現場調查，認
    為無礙都市計畫交通市容、環境衛生及防空、防火等情形時
    ，得核發臨時建築執照，准予興工。』……」，而本件被告
    丁○○之父即訴外人黃貴朝既於41年7月21日取得臺北市工
    務局臨時房屋建築執照，足見黃貴朝早於41年7月21日已取
    得當時臺北市○○區○段154-9地號土地之使用權利證明書
    ，否則臺北市工務局何以發出臺北市工務局臨時房屋建築使
    用執照？且黃貴朝及被告等亦無「於使用滿一年後，一經接
    獲地方政府通知，願意立即無條件自動拆除或改建，並在使
    用期間，不經呈准，不得轉讓。」之情事，是被告等係屬有
    權占有。況依臺北自來水事業處95年10月16日北市水南贏字
    第09531659400號函，系爭地上物自44年即由黃貴朝申請接
    用自來水；且系爭405地號土地之地價稅亦由被告丁○○繳
    納，未見原告等有任何異議等語，資為抗辯，並聲明：(一)駁
    回原告之訴及其假執行之聲請；(二)如受不利之判決，願供擔
    保，請准宣告免為假執行。
、兩造不爭執之事項：
一、系爭403地號土地之所有權人為臺北市，現管理者為原告成
    功高中，權利範圍係全部，有土地登記第二類謄本在卷可稽
    （本院卷第95頁）。
二、系爭405地號土地之所有權人為原告土地銀行，係信託財產
    ，委託人為陳秀琴、陳舒怡、陳思蒨、陳秀瑛、陳菁如、陳
    智美、陳清祥，權利範圍係全部，有土地登記第二類謄本在
    卷可稽（本院卷第11頁）。
三、被告丁○○現占用系爭403、405地號土地，並在其上搭建如
    附圖所示A、B、C部分（面積各為17平方公尺、23平方公尺
    、5平方公尺）合計45平方公尺之系爭房屋，用以經營腳踏
    車店；且於95年8月3日，將系爭房屋之應有部分1/10讓與予
    被告丙○○，有系爭房地之現場照片、臺北市稅捐稽徵處房
    屋稅主檔查詢表在卷可稽（本院卷第13、37、64、65頁參照
    ）。
肆、得心證之理由：
一、本件原告起訴主張系爭403地號土地之所有權人為臺北市，
    現管理者為原告成功高中，權利範圍係全部；而系爭405地
    號土地之所有權人則為原告土地銀行，係信託財產，委託人
    為陳秀琴、陳舒怡、陳思蒨、陳秀瑛、陳菁如、陳智美、陳
    清祥，權利範圍亦係全部；惟上開土地現為被告丁○○占用
    ，並在其上搭建如附圖所示A、B、C部分（面積各為17平方
    公尺、23平方公尺、5平方公尺）合計45平方公尺之系爭房
    屋，用以經營腳踏車店；且於95年8月3日，將系爭房屋之應
    有部分1/10讓與予被告丙○○等事實，已據原告提出系爭房
    地之現場照片、上開2筆土地之土地登記第二類謄本、臺北
    市稅捐稽徵處房屋稅主檔查詢表（均影本）等件為證，復經
    本院至現場勘驗屬實，有本院97年8月25日勘驗測量筆錄、
    臺北市建成地政事務所土地複丈成果圖在卷為憑（本院卷第
    11、13、60、64、65、72、95頁參照），且為被告所不爭執
    ，故原告主張之上開事實，自堪信為真實。
二、原告又主張系爭房屋為被告等人所共有，且系爭房屋占用系
    爭403、405地號土地並無法律上正當權源，係無權占有等語
    ；惟被告等人則以前揭情詞置辯。是以，本件兩造主要之爭
    點即為(一)被告是否有權占有系爭403、405地號土地？(二)原告
    請求被告返還不當得利有無理由？其金額如何計算？茲審究
    如下：
(一)、被告是否有權占有系爭403、405地號土地？
１、被告辯稱黃貴朝於41年7月21日取得臺北市工務局臨時房屋
    建築執照，足見黃貴朝早於41年7月21日已取得當時臺北市
    ○○區○段154-9地號土地（即現今之系爭405地號土地）之
    使用權利證明書，且黃貴朝及被告亦無「於使用滿一年後，
    一經接獲地方政府通知，願意立即無條件自動拆除或改建，
    並在使用期間，不經呈准，不得轉讓。」之情事，是被告等
    係屬有權占有云云。惟查，臺灣省政府建設廳於40年8月15
    日，以核復該府所陳核發臨時建築執照原則及必要手續四項
    希遵照為事由，代電臺北市政府，其記載略以：「……二、
    該府所陳嗣後對於30平方公尺以下之木造臨時性建築，擬改
    核發特許臨時建築執照原則，核尚可行。三、茲訂定核發該
    項執照原則及必要手續四項如下：『(一)該項臨時建築，以30
    平方公尺以下之木造臨時住宅及小商店等為限（工廠除外）
    。(二)申請人應取得土地使用權證明書、……」（本院卷第89
    頁參照），是當時臺灣省政府對於木造臨時性建築，准予核
    發特許臨時建築執照以30平方公尺以下之木造臨時住宅及小
    商店為限。被告雖提出黃貴朝於41年7月21日取得之臺北市
    工務局臨時房屋建築執照一紙為憑（本院卷第51頁參照），
    雖可推論當時臺灣省政府確實准予黃貴朝在原幸町154番地
    地號（即現今之系爭405地號土地）新建木房面積18.25平方
    公尺。惟現今之系爭房屋1樓牆壁已改為磚造，2、3樓部分
    並以鐵皮、鐵門搭築而成，其構造方式與上開特許臨時建築
    執照以木造臨時住宅為限，顯不相同，有原告提出之系爭房
    地現場照片及本院97年8月25日履勘測量筆錄在卷可資比較
    （本院卷第13、60頁參照）；且目前之系爭房屋占用系爭40
    5地號土地40平方公尺，占用系爭403地號土地5平方公尺，
    有本院囑託台北市建成地政事務所測量，製有土地複丈成果
    圖在卷可稽（本院卷第72頁參照），是目前之系爭房屋，已
    超出上開臺灣省特許臨時建築執照以30平方公尺以下之木造
    臨時住宅及小商店為限，足認系爭房屋已非黃貴朝於41年間
    取得使用權利證明書後准予興建之房屋，因此，被告辯稱渠
    等係屬有權占有云云，並不足採。至被告辯稱系爭建物自44
    年起黃貴朝即有申請接用自來水，地價稅亦由丁○○繳納，
    惟申請接用自來水與是否有權占有並無必然關係，而地價稅
    繳稅義務人為陳文輝，有被告提出之地價稅繳納通知書在卷
    可佐，亦非被告或黃貴朝，是被告此部分所辯亦不足以證明
    其為有權占有系爭土地。
２、按所有人對於無權占有或侵奪其所有物者，得請求返還之。
    對於妨害其所有權者，得請求除去之，民法第767條定有明
    文。如前所述，系爭403地號土地之所有人係臺北市，原告
    成功高中為管理人，系爭405地號土地之所有人則係原告土
    地銀行，被告丁○○、丙○○共有之系爭房屋占用系爭403
    、405地號土地面積分別為5平方公尺（即附圖所示C部分）
    、40平方公尺（即附圖所示A、B部分），有土地登記謄本、
    本院97年8月25日勘驗測量筆錄、臺北市建成地政事務所土
    地複丈成果圖在卷足稽（本院卷第11、60、72、95頁參照）
    ，被告等並無使用系爭403、405地號土地之合法權源，則原
    告依民法第767條規定，請求被告拆除如附圖A、B、C部分所
    示之系爭房屋（面積各為17平方公尺、23平方公尺、5平方
    公尺，合計45平方公尺），並將該部分土地返還予原告，洵
    屬有據，應予准許。
(二)、原告請求被告返還不當得利有無理由？其金額如何計算？
１、按無法律上之原因而受利益，致他人受損害者，應返還其利
    益，民法第179條定有明文；又無權占有他人土地，可能獲
    得相當租金之不當得利，此為社會通常觀念，此有最高法院
    61年台上字第1695號判例意旨足資參照；而租金之請求權因
    5年間不行使而消滅，民法第126條亦有明文。經查，被告丁
    ○○自承：黃貴朝於44年12月16日在桃園市去世後，被告繼
    承被繼承人黃貴朝之戶籍及現居房地，且現依舊居住於原幸
    町154番地地號之土地上至今；我們從41年居住一直到現在
    ，原告是後來才受讓土地的等語（97年7月17日之答辯狀、9
    8年3月19日之言詞辯論期日、98年3月19日之辯論意旨狀）
    ，足認被告丁○○繼承黃貴朝之後即繼續無權占用系爭40 3
    、405地號土地迄今；直至95年8月3日，被告丁○○將系爭
    房屋之應有部分1/10讓與予被告丙○○後，則改以被告丁○
    ○、丙○○自斯時起無權占用系爭403、405地號土地，並有
    臺北市稅捐稽徵處房屋稅主檔查詢表在卷可佐（本院卷第65
    、66頁參照），故原告依不當得利之法律關係，請求被告返
    還渠等無權占用系爭403、405地號土地，尚未罹消滅時效部
    分之不當得利，即屬有據。
２、次按城市地方租用基地建築房屋之租金，依土地法第105條
    準用同法第97條規定，以不超過土地申報總價年息10％為限
    。所謂土地之總價額，係指土地所有人依土地法申報之地價
    即法定地價，而公有土地則以公告地價為申報地價，免予申
    報，土地法施行法第25條、平均地權條例施行細則第21條定
    有明文。又基地租金之數額，除以基地申報地價為基礎外，
    尚須斟酌基地之位置，工商業繁榮之程度，承租人利用基地
    之經濟價值及所受利益等項，並與鄰地租金相比較，以為決
    定，有最高法院68年台上字第3071號判例足資參照。經查，
    系爭土地坐落於臺北市○○區○○路2段與杭州南路1段交叉
    口，屬城市地方土地，被告占用搭蓋系爭房屋，作為經營腳
    踏車店營利使用，附近有臺北商專、臺大法商學院、成功高
    中、臺大醫院等，距離捷運板南線善導寺站步行約10至15
    分鐘，有本院勘驗測量筆錄在卷為憑（本院卷第60頁參照）
    ，爰斟酌系爭建物係營業用途，且附近屬商業繁榮地區，交
    通發達等情形，本院認原告主張其租金應以土地及建物申報
    價額之年息10%計算，尚屬適當。是以，被告等人無權占用
    系爭403、405地號土地各如附圖Ｃ及Ａ、Ｂ部分所示，面積
    共45平方公尺，系爭403、405地號土地自89年7月至92年12
    月之公告地價各為每平方公尺9萬4,846元、11萬0,300元，
    自93年1月起至95年12月之公告地價各為每平方公尺9萬6,41
    2元、11萬元，自96年1月起至今之公告地價各為每平方公尺
    10萬2,611元、11萬5,000元，有前開2筆土地之土地登記第
    二類謄本及歷年公告地價查詢表附卷可參（本院卷第11、95
    、180、181頁參照），惟原告土地銀行就系爭405地號土地
    僅請求以每平方公尺9萬2,000元計算不當得利租金，本院當
    受其主張之拘束，故原告依據民法第179條、土地法第105
    條準用同法第97條等規定，請求被告丁○○給付原告土地銀
    行、成功高中各以97年8月25日、同年12月26日為準回溯5年
    ，相當於租金之不當得利分別為176萬4,182元、22萬6,381
    元，而被告丙○○給付原告土地銀行、成功高中各自97年8
    月25日、同年12月26日回溯至95年8月3日止，相當於租金之
    不當得利分別為7萬5,818元、1萬2,241元（計算式詳如附表
    一）；及被告丁○○應各自97年8月30日、98年1月6日起至
    返還系爭403、405地號土地之日止，按月分別給付原告土地
    銀行、成功高中2萬7,600元、3,848元，而被告丙○○應各
    自97年8月30日、98年1月6日起至返還系爭403、405地號土
    地之日止，按月分別給付原告土地銀行、成功高中3, 067元
    、428元（計算式詳如附表二）部分，為有理由，均應予准
    許；逾此部分之請求，則為無理由，不應准許。
伍、本件原告勝訴部分，原告及被告分別陳明願供擔保，請求准
    予宣告假執行或免為假執行，經核無不合，爰分別酌定相當
    之擔保金額，予以准許（註：以系爭403地號土地97年1月之
    公告現值每平方公尺28萬0,306元乘以被告無權占用之面積5
    平方公尺，系爭405地號土地97年1月之公告現值每平方公尺
    31萬9,000元乘以被告無權占用之面積40平方公尺計算）。
    至原告敗訴部分，其假執行之聲請即失所附麗，應予駁回。
陸、本件事證已臻明確，兩造其餘攻擊、防禦方法及所為之立證
    ，經核與判決之結果不生影響，毋庸逐一論述，併予敘明。
柒、據上論結，本件原告之訴為一部有理由，一部無理由，依民
    事訴訟法第385條第1項前段、第79條、第85條第1項、第390
    條第2項、第392條第2項，判決如主文。
中    華    民    國    98    年    4     月    9    日
                  民事第一庭    法  官  楊晉佳
以上正本係照原本作成
如對本判決上訴，須於判決送達後20日內向本院提出上訴狀
中    華    民    國    98    年    4     月    9    日
                                書記官  蘇炫綺
【附表一】：
┌───┬────┬──────────────────────────┐
│ 被告 │系爭房屋│被告應給付之相當於租金之不當得利數額：              │
│ 姓名 │所占土地│【系爭土地每平方公尺之（公告）地價×無權占有之面積×│
│      │地號    │年息10%×占用年（日）數×系爭房屋之權利範圍】（新臺 │
│      │        │幣，元以下4捨5入）                                  │
├───┼────┼──────────────────────────┤
│      │系爭403 │(1)92年12月26日至92年12月31日(6日)：                 │
│      │地號土地│  94,846×5× 10％×(6/365)×1＝780                 │
│      │如附圖C │(2)93年1月1日起至95年8月2日(2年又144日)：            │
│      │部分所示│  96,412×5× 10％×(2＋144/365)×1＝115,430        │
│      │，面積5 │(3)95年8月3日起至95年12月31日(151日)：               │
│      │平方公尺│  96,412×5× 10％×(151/365)×9/10＝17,948         │
│      │        │(4)96年1月1日起至97年12月26日(1年又364日)：          │
│      │        │  102,611×5× 10％×(1＋364/365)×9/10＝92,223     │
│      │        │(5)以上合計為22萬6,381元                             │
│丁○○├────┼──────────────────────────┤
│      │系爭405 │(1)92年8月25日至95年8月2日（2年又343日）：           │
│      │地號土地│  92,000×40× 10％×(2＋343/365)×1＝1,081,819     │
│      │如附圖Ａ│(2)95年8月3日起至97年8月25日（2年又22日）：          │
│      │、Ｂ部分│  92,000×40× 10％×(2＋22/365)×9/10＝682,363     │
│      │所示，面│(3)以上合計為176萬4,182元                            │
│      │積共40平│                                                    │
│      │方公尺  │                                                    │
├───┼────┼──────────────────────────┤
│      │系爭403 │(1)95年8月3日起至95年12月31日(151日)：               │
│      │地號土地│  96,412×5× 10％×(151/365)×1/10＝1,994          │
│      │如附圖C │(2)96年1月1日起至97年12月26日(1年又364日)：          │
│      │部分所示│  102,611×5× 10％×(1＋364/365)×1/10＝10,247     │
│      │，面積5 │(3)以上合計為1萬2,241元                              │
│      │平方公尺│                                                    │
│丙○○├────┼──────────────────────────┤
│      │系爭405 │(1)95年8月3日至97年8月25日（2年又22日）：            │
│      │地號土地│  92,000×40× 10％×(2＋22/365)×1/10＝75,818      │
│      │如附圖Ａ│(2)以上合計為7萬5,818元                              │
│      │、Ｂ部分│                                                    │
│      │所示，面│                                                    │
│      │積共40平│                                                    │
│      │方公尺  │                                                    │
└───┴────┴──────────────────────────┘
【附表二】：
┌───┬────┬────────────────────────┐
│ 被告 │系爭房屋│被告每月應給付之相當於租金之不當得利數額：      │
│ 姓名 │所占土地│【系爭房屋所占各該土地96年1月份每平方公尺之（公 │
│      │地號    │告）地價×無權占有之面積×年息10%×系爭房屋之權 │
│      │        │利範圍×1/12】                                  │
│      │        │（新臺幣，元以下4捨5入）                        │
├───┼────┼────────────────────────┤
│      │系爭403 │102,611×5× 10％×9/10×1/12＝3,848            │
│      │地號土地│                                                │
│丁○○├────┼────────────────────────┤
│      │系爭405 │92,000×40× 10％×9/10×1/12＝27,600           │
│      │地號土地│                                                │
├───┼────┼────────────────────────┤
│      │系爭403 │102,611×5× 10％×1/10×1/12＝428              │
│      │地號土地│                                                │
│丙○○├────┼────────────────────────┤
│      │系爭405 │92,000×40× 10％×1/10×1/12＝3,067            │
│      │地號土地│                                                │
└───┴────┴────────────────────────┘


司法院資訊處製作；財團法人民間司法改革基金會備份。
